臺灣新北地方法院板橋簡易庭民事簡易判決
111年度板簡字第201號
原      告  倪標    
訴訟代理人  黃智遠律師
被      告  張麗娜  

上列當事人間請求返還租賃房屋等事件，本院於民國111年4月25
日言詞辯論終結，判決如下：
    主      文
被告應將坐落新北市○○區○○路○○○○○號三樓之房屋全部騰空返還
原告。
被告應給付原告新臺幣壹拾貳萬捌仟伍佰元。
被告應自民國一百一十一年三月十日起至返還第一項房屋之日止
，按月給付原告新臺幣壹萬伍仟元。
訴訟費用由被告負擔。
本判決得假執行。
    事實及理由
一、按訴狀送達後，原告不得將原訴變更或追加他訴，但請求之
    基礎事實同一者，不在此限，民事訴訟法第255條第1項第2
    款定有明文，而依同法第436條第2項規定，此於簡易訴訟程
    序亦有適用。本件原告原起訴聲明請求：㈠被告應將坐落於
    新北市○○區○○路000號3樓之房屋返還予原告。㈡被告應給付
    原告新臺幣（下同）34,000元，並自起訴狀繕本送達翌日起
    至清償日止，按年息百分之五計算之利息。㈢被告應自民國1
    10年9月1日起至返還第一項所示房屋之日止，按月於五日給
    付原告15,000元，暨每月給付部分各自翌日起至清償日止，
    按年息百分之5計算之利息。㈣原告願供擔保，請准宣告假執
    行。嗣於111年4月25日言詞辯論期日當庭更正聲明為：㈠被
    告應將坐落於新北市○○區○○路000號3樓之房屋騰空返還原告
    。㈡被告應給付原告欠繳之租金128,500元。㈢被告應自111年
    3月10日起至返還第一項房屋之日止，按月給付原告15,000
    元。此核屬基於同一租賃契約所為之請求，揆諸首揭規定，
    應予准許。又本件被告經合法通知，無正當理由未於言詞辯
    論期日到場，核無民事訴訟法第386條所列各款情形，爰依
    原告之聲請，由其一造辯論而為判決。
二、原告主張：被告於99年10月1日向原告承租坐落新北市○○區○
    ○路000號3樓之房屋（下稱系爭房屋），自99年10月1日起至
    105年9月30日止，每月租金13,000元，嗣後租金調整為每月
    15,000元，被告應於每月1日以前給付（下稱系爭租約），
    被告另有繳交押租金26,000元。後於110年4月許，原告收到
    新北市工務局來函通知系爭房屋涉及未經核准擅自室內裝修
    與原核准圖說不符，且未依法配合勘驗等情事，詎料，被告
    自此失聯且未繳納租金。被告自110年5月起積欠租金已逾2
    個月以上且違法使用系爭房屋，原告於110年8月17日寄發土
    城郵局第240號存證信函予被告，催告被告給付積欠租金、
    出面處理被告違法使用系爭房屋之情事，並以起訴狀繕本作
    為終止系爭租約之意思表示。被告於原告終止系爭租約後，
    仍持續占有系爭房屋，獲有相當於租金之不當得利，使原告
    受有損害。為此，爰依系爭租約法律關係、土地法第100條
    第3、4款、民法第455條前段、第179條規定請求原告返還房
    屋、給付租金及不當得利。並聲明：㈠被告應將坐落於新北
    市○○區○○路000號3樓之房屋騰空返還原告。㈡被告應給付原
    告欠繳之租金128,500元。㈢被告應自111年3月10日起至返還
    第一項房屋之日止，按月給付原告15,000元。
三、法院之判斷：
  ㈠原告主張之上開事實，業據提出系爭租約、新北市政府工務
    局110年9月15日函文、原告110年8月17日寄發土城郵局存證
    號碼240號存證信函、新北市政府稅捐稽徵處111年度房屋稅
    籍證明書、系爭房屋建物登記第一類謄本、租金收入明細等
    件在卷為證，核認無訛。又被告就原告主張之前揭事實，業
    於相當時期受合法之通知，而於言詞辯論期日不到場，亦未
    提出準備書狀爭執，依民事訴訟法第436條第2項、第280條
    第3項準用第1項之規定，視同自認，是依本院調查證據之結
    果，堪信原告前揭主張為真。
  ㈡按承租人於租賃關係終止後，應返還租賃物，民法第455條前
    段定有明文。本件原告主張被告遲付租金已超過2月，並以
    起訴狀送達之日即111年3月9日作為終止租約之意思表示（
    見本院卷第55頁），則系爭租約既已於111年3月9日終止，
    則原告以租賃契約已為終止而請求被告返還系爭房屋，即屬
    有據。
  ㈢次按系爭租約第3、4條約定，系爭房屋之租金為每月13,000
    元，被告應於每月1日以前繳納，本件雖因租賃期間屆滿，
    經原告同意被告繼續承租使用而成為不定期租賃，然被告仍
    應依約定日期支付租金。又按押租金之主要目的在擔保承租
    人租金之給付及租賃債務之履行，故租賃關係消滅後，承租
    人如有欠租或其他債務不履行時，其所交付之押租金，發生
    當然抵充之效力。而於抵充後，猶有餘額，始生返還押租金
    之問題（最高法院83年台上字第2108號判例、87年度台上字
    第1631號判決意旨可資參照）。查，系爭租約業經原告以起
    訴狀繕本送達作為終止之意思表示，則被告應依系爭租約約
    定給付自110年5月1日起至111年3月9日止、共10月又9日之
    租金，經以被告於簽訂系爭租約時所給付之押租金26,000元
    為抵充後，猶積欠租金128,500元（計算式：15,000×10+15,
    000×9/30-26,000＝128,500），故原告請求被告給付租金128
    ,500元，核屬有據。
  ㈣末按無權占有他人之房屋者，自應認可獲得相當於房屋租金
    之利益，此為一般社會之通念。查被告於系爭租約終止後，
    迄今仍未將系爭房屋騰空遷讓返還予原告，核屬無權占有系
    爭房屋，且受有使用系爭房屋之利益，並致原告受有損害，
    其利益與損害均相當於系爭房屋之租金。是以，原告請求被
    告自111年3月10日起至遷讓返還房屋之日止，按月給付原告
    相當於租金之不當得利15,000元，為有理由，應予准許。
四、綜上所述，原告依民法第455條前段，請求被告騰空返還系
    爭房屋；及依系爭租約約定，請求被告給付租金128,500元
    ；暨依民法第179條規定，請求被告自111年3月10日起至返
    還系爭房屋之日止，按月給付其相當於租金之不當得利15,0
    00元，為有理由，應予准許。             
五、本件係依民事訴訟法第427條第1項規定適用簡易訴訟程序所
    為被告敗訴之判決，爰依同法第436條第2項、第389條第1項
    第3款規定，依職權宣告假執行。
六、訴訟費用負擔之依據：民事訴訟法第78條。
中　　華　　民　　國　　111 　年　　5 　　月　　19　　日
                  臺灣新北地方法院板橋簡易庭
                        法  官  陳怡親
以上為正本係照原本作成。
如不服本判決，應於送達後20日內，向本院提出上訴狀並表明上
訴理由，如於本判決宣示後送達前提起上訴者，應於判決送達後
20日內補提上訴理由書（須附繕本）。
中　　華　　民　　國　　111 　年　　5 　　月　　19  　日
                        書記官  劉芷寧